臺灣桃園地方法院刑事判決　　　　　　　　　　　　九十一年度交易字第一一號
　　公訴人　臺灣桃園地方法院檢察署檢察官
　　被　告　甲○○
右列被告因過失傷害案件，經檢察官提起公訴（九十年度偵字第一八一二三號），本
院判決如左：
    主  文
甲○○因過失傷害人，累犯，處拘役參拾日，如易科罰金以參佰元折算壹日。
    事  實
一、甲○○前於民國（下同）八十七年間因違反藥事法案件，經本院判處有期徒刑六
    月確定，並於八十八年十月四日執行完畢，竟仍不知悛悔，於九十年十月十日二
    十二時十五分許，駕駛７Ｇ—７６１９號自用小客車，沿桃園縣平鎮市○○路之
    市區道路，由中壢往新屋方向行駛，在行經設有燈光號誌之上開路段與廣成街之
    交岔路口處時，應注意行車速度，在市區道路，時速不得超過四十公里，且按諸
    當時之天候、光線、號誌、路況等一切情狀，復無甲○○不能注意之情形，竟疏
    未注意當地速限為四十公里，而仍以時速五、六十公里之速度超速行駛，而在行
    經上開交岔路口處時（當時其路口號誌為綠燈指示），因發現由乙○○所駕駛，
    惟闖越紅燈行駛之Ｌ６—６３９９號自用小客車，正自其右側之上開路段二六四
    巷駛出，欲駛入對向之廣成街，亦逕自駛入上開交岔路口處時，已閃避停煞不及
    ，而以上開７Ｇ─７６１９號自用小客車之車頭處撞及上開Ｌ６─６３９９號自
    用小客車之左側車門，致乙○○因之受有胸部挫傷及左手肘擦傷之傷害。嗣甲○
    ○於肇事後警員許曉文到場處理查覺上情前，先行主動向警員許曉文陳述上開肇
    事經過，並於事後接受本院之審理。
二、案經甲○○自首及乙○○訴由桃園縣警察局平鎮分局報請臺灣桃園地方法院檢察
    署檢察官偵查起訴。
    理  由
一、訊據被告固坦承於右揭時地以時速五、六十公里之速度駕駛上開７Ｇ─７６１９
    號自用小客車與告訴人乙○○所駕駛上開Ｌ６─６３９９號自用小客車發生碰撞
    肇事，並致告訴人乙○○因之受有上述傷害之結果等情，惟矢口否認右揭犯行，
    辯稱：伊駕駛上開７Ｇ─７６１９號自用小客車行經上開路口時，伊所行駛上開
    路口之號誌係顯示綠燈，伊始駕駛上開７Ｇ─７６１９號自用小客車逕行通過上
    開路口，本件係因告訴人乙○○闖越其路口之紅燈號誌而遭伊所駕駛上開７Ｇ─
    ７６１９號自用小客車撞及肇事，始致告訴人乙○○因之受有上述之傷害，伊並
    無任何過失責任云云。經查：被告於右揭時地以時速五、六十公里之速度超速駕
    駛上開７Ｇ─７６１９號自用小客車，而以車頭處撞及告訴人乙○○所駕駛上開
    Ｌ６─６３９９號自用小客車左側車門處肇事，並致告訴人乙○○因之受有上述
    之傷害等情，業據告訴人乙○○迭次於警、偵訊中及本院審理時坦承不諱，並為
    被告迭次於警、偵訊中及本院審理時所不否認在卷，復有道路交通事故調查報告
    表乙紙、現場肇事照片六紙及修護廠估價單二份，在卷可稽，雖堪認定。又按「
    行車速度：一、在市區道路，時速不得超過四十公里」，道路交通安全規則第九
    十三條第一項第一款前段定有明文，且按諸當時之天候、光線、號誌、路況等一
    切情狀，復無被告不能注意之情形，竟疏未注意當地速限為四十公里，而仍以時
    速五、六十公里之速度超速行駛，而在行經上開交岔路口處時（當時其路口號誌
    為綠燈指示），因發現由告訴人乙○○所駕駛之上開Ｌ６—６３９９號自用小客
    車，正自其右側之上開路段二六四巷駛出，欲駛入對向之廣成街，亦逕自駛入上
    開交岔路口處時，已閃避停煞不及，而以上開７Ｇ─７６１９號自用小客車之車
    頭處撞及上開Ｌ６─６３９９號自用小客車之左側車門，致告訴人乙○○因之受
    有胸部挫傷及左手肘擦傷之傷害，則被告就告訴人乙○○所受上述傷害之結果，
    顯有過失責任，且其間亦存有相當因果關係，至為顯然。雖告訴人乙○○於右揭
    時地駕駛上開Ｌ６─６３９９號自用小客車行駛至上開交岔路口時，疏未注意遵
    守上開燈光號誌之紅燈指示，而逕自闖越紅燈號誌駛入上開交岔路口處，致遭被
    告所駕駛上開７Ｇ─７６１９號自用小客車撞及肇事乙情，業據被告迭次於警、
    偵訊中及本院審理時指述明確，並核與目擊證人丙○○於警訊中亦證稱「我當時
    正在路旁等人，看見７Ｇ─７６１９號自小客車行民族路往平鎮方向行駛，行經
    民族路廣成街口時，我看見Ｌ６─６３９９號自小客車闖紅燈自民族路二六四巷
    往廣成街方向行駛，７Ｇ─７６１９號自小客車煞車不及便撞上去，當時情形就
    是這樣（見偵查卷第十一頁）」等語相符，而堪採信，是告訴人乙○○就其本人
    在本件車禍所受上述之傷害，亦屬同有相當之過失責任存在，惟亦不足影響本院
    對被告上開過失責任之認定，至為灼然。被告所辯，顯係事後卸責之詞，不足採
    信。被告犯行已臻明確，應予依法論科。
二、核被告所為，係犯刑法第二百八十四條第一項前段之過失傷害罪。被告於上開車
    禍肇事後警員許曉文到場處理發覺上情前，即先行主動向警員許曉文陳述上開肇
    事經過乙情，業據被告於本院審理時供述明確，核與證人即警員許曉文到院證述
    情節相符，應堪採信，被告復於事後接受本院之審理，應依刑法第六十二條前段
    規定自首之要件減輕其刑。又被告前於八十七年間因違反藥事法案件，經本院判
    處有期徒刑六月確定，並於八十八年十月四日執行完畢，此有本院被告全國前案
    紀錄表乙份可佐，其復於五年內再犯有期徒刑以上之本罪，為累犯，應依刑法第
    四十七條之規定，加重其刑，並依法先加後減之。爰審酌被告於右揭時地駕駛上
    開７Ｇ─７６１９號自用小客車時，應且能注意市區道路速限為四十公里，竟疏
    未注意及之，而仍以五、六十公里之速度超速行駛，而以上開７Ｇ─７６１９號
    自用小客車之車頭處撞及上開Ｌ６─６３９９號自用小客車左側車門處肇事，並
    致告訴人乙○○因之受有上述傷害之結果，已損及告訴人乙○○之權益及被告犯
    罪後之態度等一切情狀，量處如主文所示之刑，並諭知易科罰金之折算標準，以
    資儆懲。
據上論斷，應依刑事訴訟法第二百九十九條第一項前段，刑法第二百八十四條第一項
前段、第六十二條前段、第四十七條、第四十一條第一項前段，罰金罰鍰提高標準條
例第一條前段、第二條，判決如主文。
本案經檢察官崔秉君到庭執行職務。
中      華      民      國      九十一      年    五    月   十七     日
                          臺灣桃園地方法院交通法庭
                                         法  官   林 晏 鵬
右正本證明與原本無異。
如不服本判決，應於判決送達後十日內向本院提出上訴狀( 應附繕本 )，上訴於
臺灣高等法院。
                                         書記官   陳 青 瑜
中     華       民     國      九十一       年    五    月   十七     日
附錄法條：刑法第二百八十四條
刑法第二百八十四條
因過失傷害人者，處六月以下有期徒刑、拘役或五百元以下罰金。致重傷者，處一年
以下有期徒刑、拘役或五百元下罰金。
從事業務之人，因業務之過失傷害人者，處一年以下有期徒刑、拘役或一千元以下罰
金。致重傷者，處三年以下有期徒刑、拘役或二千元以下罰金。
